# 两个权益法核算的基本问题

提问人：无无极极 011 时间：2021-06-01 17:17:57
A公司是国内公司，持有国外B公司25%股权。同时，A公司的子公司C公司，与B公司子公司d公司存在互相交易（有买有卖）。请问这种情况，A公司在权益法核算时，是否需要对内部交易进行抵消？
此外，A公司每月末在进行权益法核算时，应按什么时间的汇率折算B公司的净利润数据？

回答人：chenyiwei
1 、对于C卖给D的顺流交易，在合并报表层面需按比例对顺流交易未实现损益进行抵销处理：借：营业收入，贷：营业成本，贷：长期股权投资。如果C不是全资子公司，则抵销的影响需按照B的股权结构分配给少数股权。
2 、对于D卖给C的逆流交易，在合并报表层面需按比例对逆流交易未实现损益进行抵销处理：借：投资收益，贷：存货。
3 、折算B公司净利润应使用加权平均汇率。

提问人：c2003l 时间：2021-06-04 14:02:04
陈老师您好，您回复的“对于C卖给D的顺流交易，在合并报表层面需按比例对顺流交易未实现损益进行抵销处理”，此处的比例是否考虑B公司持有子公司D的股权比例，如果是全资子公司比例为按照25%，如果是非全资子公司需要按照D公司归母比例乘以25%？

回答人：chenyiwei
抵销金额不考虑B公司持有子公司D的股权比例。但该抵消金额需按照B持有D的股权比例在归母净利润和少数股东损益之间分配。即归属于D的少数股东的部分：借：少数股东权益，贷：少数股东损益。